【裁判字號】    88,易,2116
【裁判日期】    890309
【裁判案由】    傷害
【裁判全文】
臺灣桃園地方法院刑事判決                        八十八年度易字第二一一六號
    公  訴  人  臺灣桃園地方法院檢察署檢察官
    被      告  丁○○
右列被告因傷害案件，經檢察官提起公訴（八十八年度偵字第一一八八二號），本院
判決如左：
        主  文
丁○○傷害人之身體，處拘役參拾日，如易科罰金以參佰元折算壹日。
安全帽壹頂沒收。
        事  實
一、丁○○於民國八十八年六月十日下午四時許，在臺灣桃園地方法院檢察署（桃園
    縣桃園市○○路一號），與甲○○及乙○○二人步出臺灣桃園地方法院檢察署第
    一偵查庭後，因故與甲○○發生爭執，嗣丙○○見狀即將丁○○與甲○○二人拉
    扯勸息，詎丁○○竟基於普通傷害之犯意，旋步行至臺灣桃園地方法院檢察署側
    門旁，握持其所有之乙頂安全帽揮擊乙○○左臉，並以腳踹踢乙○○下部，使乙○○因此受有左側頭部（起訴書漏載）及下腹部腫痛（挫傷）等傷害。
二、案經乙○○訴由臺灣桃園地方法院檢察署檢察官偵查起訴。
        理  由
一、訊據被告丁○○對於伊有於右揭犯罪事實欄所載之時、地，以其所有之乙頂安全
    帽揮擊告訴人乙○○乙節固無異詞，惟矢口否認有傷害之犯行，辯稱：伊係出於
    自衛，始會以安全帽揮擊告訴人乙○○云云。
二、惟查：
   （一）、被告確有以其所有之乙頂安全帽揮擊告訴人乙○○左臉，並以其腳踹踢
           告訴人乙○○下部，使告訴人乙○○因此受有如前揭犯罪事實欄所載之
           之傷害乙節，業據告訴人乙○○於檢察官偵訊及本院八十八年十月二十
           一日庭訊時指訴在卷。
   （二）、又被告確有毆打告訴人乙○○乙節，復據證人甲○○於檢察官偵訊及本
           院八十八年十一月十八日調查時陳稱在卷。
   （三）、並有振生醫院八十八年六月十日診斷證明書（第２３１２９０號）乙紙
           在卷可稽，考諸該紙診斷證明書所載之病名為：左側頭部及下腹部腫痛
          （挫傷），足見告訴人乙○○指稱，被告係毆擊其左臉，並以腳踹踢其下
           部乙情，尚非誣陷指攀之辭。
   （四）、況正當防衛概指，對於現在不法侵害行為所為之防衛行為，在客觀上，
           其防衛行為須對於實施不法侵害之人為反擊，始能成立，故正當防衛之
           本質，乃所謂「正對不正」之關係，查被告業於本院八十八年十一月十
           八日調查時供承，伊有「先」出手毆打告訴人乙○○無訛，足徵，本件
           既係被告先出手毆打告訴人乙○○，於被告外界上自尚難認具有侵害法
           益之現象存在，不具現在存續中之緊急防衛狀態，是被告以其所有之乙
           頂安全帽揮擊告訴人乙○○，及以腳踹踢告訴人乙○○，自尚與正當防
           衛之要件有間，而難以阻卻其違法性，堪信被告所辯，要屬卸責之詞，
           無足信憑，是本件事證明確，被告犯行洵堪認定，應予依法論科。
二、查因被告之暴行傷害行為，使告訴人乙○○受有如前揭犯罪事實欄所載之傷害，
    致生生理機能之障害及健康狀態之不良變更，核被告所為係犯刑法第二百七十七
    條第一項之普通傷害罪。爰審酌被告之犯罪動機、目的、手段，犯罪時所受之刺
    激及其品性、生活狀況、智識程度、犯罪所生危害，及犯罪後態度等一切情狀，
    爰量處如主文所示之刑，並諭知諭知易科罰金之折算標準，以資懲戒。
三、至被告傷害告訴人乙○○所用之乙頂安全帽，係被告所有供犯罪所用之工具，此
    節業據被告供明在卷，查該頂安全帽雖未扣案，惟亦無積極證據證明業已滅失，
    爰依刑法第三十八條第一項第二款之規定，宣告沒收之。
四、公訴意旨另謂：被告丁○○於八十八年六月十日下午四時許，在臺灣桃園地方法
    院檢察署偵查庭外，與告訴人乙○○、甲○○因偵查案件之進行發生口角，雙方
    於拉扯間，被告竟基於傷害之故意，持木棍毆打並以腳踢告訴人甲○○，致告訴
    人甲○○受有左前臂擦挫傷等傷害，案經告訴人甲○○訴由臺灣桃園地方法院檢
    察署檢察官偵查起訴，因認被告涉有刑法第二百七十七條第一項之普通傷害罪嫌
    云云。
五、按告訴乃論之罪，告訴人於第一審辯論終結前得撤回其告訴，刑事訴訟法第二百
    三十八條第一項定有明文，查被告所犯前開普通傷害罪名，依刑法第二百八十七
    條前段之規定，須告訴乃論，茲據告訴人甲○○於本院八十八年十二月九日庭訊
    時當庭撤回本件告訴，有本院八十八年十二月九日訊問筆錄乙紙在卷可稽，因公
    訴人認此部分與前開起訴，並經本院判決有罪部分，有連續犯裁判上一罪之關係
    ，故就此部分爰不另為不受理之諭知，併此敘明。
據上論斷，應依刑事訴訟法第二百九十九條第一項前段，刑法第二百七十七條第一項
、第四十一條、第三十八條第一項第二款，罰金罰鍰提高標準條例第一條前段、第二
條，判決如主文。
本案經檢察官何祖舜到庭執行職務。
中      華      民      國    八十九    年      三      月      九      日
                                臺灣桃園地方法院刑事第四庭
                                      法  官  林信旭
右正本證明與原本無異。
如不服本判決，應於判決送達後十日內，向本院提出上訴狀。
                                      書記官  吳一凡
中      華      民      國    八十九    年      三      月      十      日
附錄論罪科刑依據之法條：刑法第二百七十七條第一項。
刑法第二百七十七條
傷害人之身體或健康者，處三年以下有期徒刑，拘役或一千元以下罰金。
犯前項之罪，因而致人於死者，處無期徒或七年以上有期徒刑，致重傷者，處三年以
上、十年以下有期徒刑。


司法院資訊處製作；財團法人民間司法改革基金會備份。
